【裁判字號】    99,審易,171
【裁判日期】    990625
【裁判案由】    竊盜
【裁判全文】
臺灣新竹地方法院刑事判決            99年度審易字第171 號
公  訴  人  臺灣新竹地方法院檢察署檢察官
被      告  甲○○
上列被告因竊盜案件，經檢察官提起公訴（99年度偵字第469 號
），本院依簡式審判程序判決如下：
    主  文
甲○○犯攜帶兇器竊盜罪，累犯，處有期徒刑拾月。又犯攜帶兇
器竊盜罪，累犯，處有期徒刑柒月。應執行有期徒刑壹年月。
    事實及理由
壹、構成犯罪事實：
    甲○○分別出於為自己不法所有目的的犯罪意思，(1)於民國
    98年12月3 日某時許，在新竹市○○○○路132 號後面空地
    ，以自備鑰匙及持足以攻擊人身，危害人生命、身體安全，
    在客觀上具有危險性可供兇器使用之活動扳手1 支，竊取丙
    ○○所有之車號PO-5726 號自用小客車。(2)復於同月4 日前
    某日，在新竹縣寶山鄉某處，以自備鑰匙及持足以攻擊人身
    ，危害人生命、身體安全，在客觀上具有危險性可供兇器使
    用之活動扳手1 支，竊取乙○○所有懸掛於車號7U-2326 號
    自用小客車之車牌2 面（該自用小客車係於同年月4 日凌晨
    3 時許在新竹縣寶山鄉大崎村，遭真實姓名年籍不詳之人所
    竊取）。嗣後將上開竊取之7U-2326 號之車牌二面，懸掛於
    前開所竊得之車號PO-5726 號自用小客車上；而於同年月7
    日下午1 時30分許，在桃園縣中壢市○○路與遠東路口，為
    警查獲其駕駛上開自用小客車搭載陳秀雯與楊清芬，並當場
    扣得車號PO-5726 號自用小客車、PO-5726 號車牌2 面及7U
    -2326 號車牌2 面（上開贓物均已發還被害人丙○○、乙○
    ○），始悉上情。
貳、認定犯罪事實所根據的證據及理由：
一、被告甲○○於警局詢問時、檢察官偵查中、本院準備程序及
    簡式審判程序訊問時之自白。
二、證人即被害人丙○○及乙○○於警詢時及偵查中時之證述。
三、證人陳秀雯、楊清芬於警詢時之證述。
四、桃園縣政府警察局中壢分局搜索扣押筆錄、中壢分局扣押物
    品目錄表、桃園縣政府警察局扣押物品收據證明書各1 份、
    贓物認領保管單2 紙、失車唯讀案件基本資料表2 紙、桃園
    縣政府警察局車輛尋獲電腦輸入單2 紙、現場照片11張在卷
    可證。
、論罪科刑的理由：
一、論罪：
（一）按刑法第321 條第1 項第3 款攜帶兇器竊盜罪所謂之兇器
      ，其種類並無限制，凡客觀上足對人之生命、身體、安全
      構成威脅，具有危險性之器械均屬之，此有最高法院79年
      度台上字第5253號判例意旨可資參照。查本件被告所持之
      活動扳手係金屬製品，質硬而形尖，客觀上得持以攻擊人
      身，對人之生命、身體、安全構成威脅，為具有相當危險
      性之器械，證諸前開判例意旨，自屬刑法第321 條第1 項
      第3 款所稱之兇器。
（二）核被告甲○○就上開構成犯罪事實欄2 次所為，均係犯刑
      法第321 條第1 項第3 款之攜帶兇器竊盜罪。
（三）數罪併罰：被告甲○○所犯前開2 次加重竊盜犯行間，犯
      意各別，行為可分，應予以分別論罪，合併處罰之。
（四）累犯：被告甲○○前曾(1)於93年9 月間，因違反毒品危害
      防制條例案件，經國防部北部地方軍事法院（下稱軍事法
      院）於95年4 月6 日，以94年度信審字第49號判決，判處
      有期徒刑4 月，嗣於95年4 月24日確定；(2)又於94年1 月
      間，因違反毒品危害防制條例等案件，經本院於94年9 月
      30日，以94年度易字第191 號判決，判處有期徒刑10月，
      嗣於94年10月24日確定；(3)又於94年8 月間，因違反毒品
      危害防制條例等案件，經本院於94年9 月30日，以94年度
      訴字第687 號判決，判處有期徒刑8 月，嗣於94年10月24
      日確定；(4)又於94年9 月間，因竊盜案件，經本院於94年
      11月29日，以94年度易字第608 號判決，判處有期徒刑2
      年，嗣於95年1 月9 日確定。復因減刑條例實施，上開(2)
      (3)之案件，經本院於96年7 月16日，以96年度聲減字第36
      7 號裁定，分別減為有期徒刑5 月、4 月，並與不應減刑
      之(4)案件，經定應執行刑為有期徒刑2 年6 月確定；上開
      (1)案件，經軍事法院於96年7 月16日，以96年度聲減字第
      105 號裁定，減為有期徒刑2 月確定。上開(1)(2)(3)(4)案件
      又經軍事法院於96年8 月9 日，以96年度聲字第27號裁定
      ，經定應執行刑為有期徒刑2 年8 月確定，於95年8 月23
      日入監執行，並於97年2 月3 日縮刑期滿執行完畢等情，
      有臺灣高等法院被告前案紀錄表及刑案資料查註紀錄表各
      1 份為證，其於5 年以內故意再犯本件有期徒刑以上之罪
      ，為累犯，應依刑法第47條第1 項規定，加重其刑。
二、科刑：
（一）主刑：審酌被告素行不佳，竟因缺乏代步工具，而以攜帶
      兇器之加重竊盜方式先後竊取他人之自用小客車、車牌，
      並將車牌懸掛在贓車上以避查緝，其所為顯不尊重他人財
      產權益，及竊盜所得財物之價值，以及被告犯後坦承犯行
      等一切情狀，分別量處如主文所示之刑，並定其應執行之
      刑，以示懲儆。
（二）不另為沒收之說明：至供竊盜犯行所用之鑰匙1 支、活動
      扳手1 支，並未扣案，因無證據證明該鑰匙、活動扳手仍
      存，為免沒收執行之困難，爰不予宣告沒收，併此敘明。
肆、適用法律依據：
一、程序法方面：刑事訴訟法第284 條之1 、第273 條之1 第1
    項、第299 條第1 項前段。
二、實體法方面：刑法第321 條第1 項第3 款、第47條第1 項、
    第51條第5 款，刑法施行法第1 條之1 第1 項、第2 項前段
    ，判決如主文。
本案經檢察官張嘉宏到庭執行職務。
中    華    民    國    99    年    6     月    25    日
                    刑事第九庭法  官          馮俊郎
以上正本證明與原本無異。
如不服本判決，應於判決送達後10日內向本院提出上訴書狀。上
訴書狀應敘述具體理由，未敘述上訴理由者，應於上訴期間屆滿
後20日內補提理由書狀於本院（均須按他造當事人之人數附繕本
）「切勿逕送上級法院」。
中    華    民    國    99    年    6     月    25    日
                              書記官          王思穎
附錄本案論罪科刑實體法條全文：
刑法第321 條第1 項第3 款：
犯竊盜罪而有左列情形之一者，處6 月以上、5 年以下有期徒刑
：
三、攜帶兇器而犯之者。
【刑法第320 條第1 項：意圖為自己或第三人不法之所有，而竊
取他人之動產者，為竊盜罪，處5 年以下有期徒刑、拘役或500
元以下罰金。】

司法院資訊處製作；財團法人民間司法改革基金會備份。
